臺灣板橋地方法院民事判決　　　　　　　　　　　　　九十三年度親字第一二０號
　　原　　　告　乙○○
　　被　　　告　丁○○
　　被　　　告　丙○○
　　被　　　告　甲○○○　原.
右當事人間確認親子關係等事件，前經本院於民國九十三年九月十七日言詞辯論終結
，茲本院判決如左：
    主      文
確認被告丁○○、丙○○與原告乙○○間直系血親一親等之父母子女法律關係存在。
確認被告甲○○○與原告乙○○間直系血親一親等之母子法律關係不存在。
訴訟費用由被告丁○○、丙○○負擔二分之一；餘二分之一由被告甲○○○負擔。
    事實及理由
一、本件原告乙○○主張其於民國五十七年三月八日出生，由父丁○○與母丙○○於
    婚姻關係存續中所生，由於當時父丁○○、母丙○○已有多名子女，負擔頗感沉
    重，而當時另被告甲○○○（原姓名張周美珠）係原告之舅母，乃經原告父丁○○、母丙○○及舅舅張進福（已歿）及舅母同意，將原告交由舅舅張進福及舅母
    甲○○○之同意領養，而由原告之祖父張塗墻（已歿）送交戶政機關錯誤登記為
    被告甲○○○及張進福（已歿）之子女，而此錯誤因大家為親戚，不以為意，相
    安無事。然原告既實為被告丁○○、丙○○之子女，而張進福已歿，於倫理之立
    場，為認祖歸宗，免憾終身，為此原告依法訴請確認被告丁○○、丙○○與原告
    乙○○間直系血親一親等之父母子女法律關係存在，並併追加補正聲明確認被告
    甲○○○與原告乙○○間直系血親一親等之母子法律關係不存在。
二、被告方面：則均同意原告之請求，並對於原告主張之事實及親子血緣鑑定報告沒
    有意見，並表明當時是由原告爺爺去報出生。另該被告丁○○、丙○○並陳以該
    原告乙○○當時確是其二人於婚姻關係存續中所生。
三、本件原告乙○○就該共同被告甲○○○，前經該原告於九十三年八月十七日言詞
    辯論期日始當庭追加補正此部份訴之聲明如主文第二項所示，此業經該兩造同意
    為上開訴之追加，亦無礙於本案訴之終結，爰依法准許之，核先敘明。
四、按關於認諾及訴訟上自認或不爭執事實之效力，於第五百八十九條及第五百九十
    二條之訴不適用之，民事訴訟法第五百九十四條定有明文。經查本件訴訟雖係為
    兩造該確認親子關係存在及不存在之訴，而被告丁○○、丙○○、甲○○○雖均
    於言詞辯論期日同意該原告之請求，惟該訴訟之本質乃涉及身分認定確認之公益
    性，揆諸首揭法條規定之同一法理，自仍不發生被告三人認諾或不爭執事實之效
    力，合先敘明。
五、經查，原告主張其於民國五十七年三月八日出生，由父丁○○與母丙○○於婚姻
    關係存續中所生，由於當時父丁○○、母丙○○已有多名子女，負擔頗感沉重，
    而當時另被告甲○○○（原名張周美珠）係原告之舅母，乃經原告父丁○○、母
    丙○○及舅舅張進福（已歿）及舅母同意，將原告交由舅舅張進福及舅母甲○○○之同意領養，而由原告之祖父張塗墻（已歿）送交戶政機關錯誤登記為被告甲○○○及張進福（已歿）之子女之事，有原告提出原告、被告丁○○及丙○○、
    與被告甲○○○及另張進福（已歿）等相符之
    為被告丁○○、丙○○之前於婚姻關係中所生之子，並非該被告甲○○○與已歿
    之張進福所生，除有上開
    兵輔導委員會台北榮民總醫院為親子鑑定報告不能排除丁○○、丙○○與乙○○
    之親子關係，親子關係概率百分之九九點000000000；及另可以排除甲○○○與乙○○之親子關係。此有該卷附該醫院親子鑑定二紙為憑，從而該原告
    乙○○與被告丁○○、丙○○間既有為自然血統聯絡之事實，復為該被告丁○○
    、丙○○婚姻關係存續中所生，依法原告乙○○主張該其與被告丁○○、丙○○
    間父母子女之親子法律關係存在，即屬無疑；至該被告甲○○○雖經
    錯誤登載為原告乙○○之母，然渠等間既無上開自然血統聯絡之事實，已如前述
    ，依法原告併為訴請張渠與該被告甲○○○母子親子關係不存在，亦堪為認。從
    而本院綜上事證所認，原告為此以該親子關係法律地位因該登記錯誤所受侵害之
    危險得為除去，訴請判決確認被告丁○○、丙○○與原告乙○○間直系血親一親
    等之父母子女法律關係存在；及併確認被告甲○○○與原告乙○○間直系血親一
    親等之母子法律關係不存在，均屬有理，均應予准許。
六、據上論結，本件原告之訴為有理由，依民事訴訟法第八十五條第一項、七十八條
    ，判決如主文。
中　　　華　　　民　　　國　　九十三　　年　　九　　　月　　   三十    日
                                        臺灣板橋地方法院家事法庭
                                            法　　　官　楊志勇
右正本證明與原本無異
如對本判決不服，須於收受判決正本後二十日內向本院提出上訴狀（須按他造人數附
繕本）。
中　　　華　　　民　　　國　　九十三　　年　　九　　　月　　   三十    日
                                            法院書記官　林政佑
